臺灣高雄地方法院刑事判決　　　　　　　94年度訴字第3822號
公　訴　人　臺灣高雄地方法院檢察署檢察官
被　　　告　乙○○
上列被告因違反毒品危害防制條例案件，經檢察官提起公訴（94
年度毒偵字第5070號），被告於本院準備程序中就被訴事實為有
罪之陳述，經詢問當事人意見，合議庭裁定由受命法官依簡式審
判程序獨任審理，本院判決如下：
    主  文
乙○○連續施用第一級毒品，累犯，處有期徒刑壹年，扣案之海
洛因壹包（淨重零點壹公克，空包裝重零點貳陸公克）沒收銷燬
之。
    事  實
一、乙○○前因施用毒品案件，經本院裁定送觀察、勒戒後，認
    有繼續施用毒品之傾向，令入戒治處所施以強制戒治，於民
    國90年10月2 日執行完畢釋放。復因違反毒品危害防制條例
    案件，經本院92年度訴字第1971號、臺灣高等法院高雄分院
    92年度上訴字第2091號判處有期徒刑10月確定，於94年1 月
    6 日執行完畢，翌日出監。詎仍不知悔改，於強制戒治執行
    完畢釋放後5 年內，復基於施用第一級毒品海洛因之概括犯
    意，自94年4 月底某日起至同年5 月26日8 時許止，連續在
    其位於高雄市楠梓區○○○路南2 巷61號之住處內，施用第
    一級毒品海洛因多次。嗣於94年5 月27日18時50分許，在高
    雄市楠梓區○○○路51號前為警查獲，並扣得其所有海洛因
    1 包（淨重0.1 公克，空包裝重0.26公克）。
二、案經高雄市政府警察局楠梓分局報請臺灣高雄地方法院檢察
    署檢察官偵查起訴。
    理  由
一、按本件被告乙○○所犯係死刑、無期徒刑、最輕本刑為3 年
    以上有期徒刑以外之罪，其於準備程序就前揭被訴事實為有
    罪之陳述，經受命法官告知簡式審判程序之旨，並聽取其與
    公訴人之意見後，本院認無不得或不宜改依簡式審判程序進
    行之情形，爰依刑事訴訟法第273 條之1 第1 項規定，裁定
    本件由受命法官獨任進行簡式審判程序，合先敘明。
二、上揭事實，業據被告於警、偵訊及本院審理時坦承不諱，且
    被告為警查獲後所採集之尿液，經送請高雄市立凱旋醫院檢
    驗之結果，呈嗎啡之陽性反應，有該院94年6 月6 日濫用藥
    物尿液檢驗報告及毒品案件尿液送驗編號與真實姓名對照表
    各1 紙在卷足憑；又所扣得之海洛因1 包（淨重0.1 公克，
    空包裝重0.26公克）經送法務部調查局鑑定結果，確含有海
    洛因成分，屬第一級毒品，有該局94年7 月27日調科壹字第
    220020561 號鑑定通知書1 紙附卷可稽，足認被告之自白與
    事實相符，本件事證明確，被告犯行洵堪認定。
三、按海洛因為毒品危害防制條例第2 條第2 項第1 款所稱之第
    一級毒品，不得施用、持有。次按，犯毒品危害防制條例第
    10條施用第一、二級毒品之罪者，檢察官應聲請法院裁定，
    令被告入勒戒處所觀察、勒戒，經觀察、勒戒後，檢察官依
    據勒戒處分之陳報，認受觀察、勒戒人無繼續施用毒品傾向
    者，應即釋放，並為不起訴之處分；認受觀察、勒戒人有繼
    續施用毒品之傾向者，檢察官應聲請法院裁定令入戒治處所
    強制戒治，其期間為6 個月以上，至無繼續強制戒治之必要
    為止，但最長不得逾1 年，強制戒治期滿，應即釋放，由檢
    察官為不起訴之處分。觀察、勒戒或強制戒治執行完畢釋放
    後，5 年內再犯第10條之罪者，應依一般刑事訴訟程序予以
    起訴論罪科刑，此觀諸毒品危害防制條例第20條第1 項、第
    2 項、第23條第1 項、第2 項規定自明。被告既有如前所述
    之觀察勒戒、強制戒治前科，有臺灣高等法院被告前案紀錄
    表1 份在卷可稽，其於5 年內再犯本件施用毒品案件，依前
    述規定自應予以起訴論罪科刑。是核被告所為，係犯毒品危
    害防制條例第10條第1 項之施用第一級毒品罪。其持有第一
    級毒品之低度行為，應為施用第一級毒品之高度行為所吸收
    ，不另論罪。其先後多次施用第一級毒品之犯行，時間緊接
    ，方法相同，觸犯構成要件相同之罪名，顯係基於概括犯意
    為之，為連續犯，應依刑法第56條之規定論以一罪，並依法
    加重其刑。又被告曾有如犯罪事實欄所示之論罪科刑前科，
    此有臺灣高等法院被告前案紀錄表1 份在卷可參，其於有期
    徒刑執行完畢後5 年內，再犯本件有期徒刑以上之罪，為累
    犯，應依刑法第47條規定加重其刑，並依同法第70條規定遞
    加之。爰審酌被告經觀察勒戒、強制戒治及論罪科刑後，仍
    未能戒絕其毒癮，顯見其戒絕毒癮之意念非堅，惟於犯罪後
    已坦承犯行，態度良好，且施用毒品行為，乃屬對其自身健
    康之戕害行為，及其犯罪動機、目的、手段等一切情狀，量
    處如主文所示之刑，以資懲儆。扣案之白色粉末1 包（淨重
    0.1 公克）確為海洛因無誤，前已敘明，且係被告所有供其
    施用之物，業據被告於警詢時自承在卷（見警卷第1 頁反面
    ），而盛裝上開海洛因之空包裝袋，雖經法務部調查局就之
    與其所盛裝之第一級毒品海洛因分別鑑析其重量，惟因法務
    部調查局一般係以傾倒之方式，將包裝袋內之第一級毒品海
    洛因倒出與包裝袋分離而稱重，必要時，輔以刮杓刮取袋內
    粉末，然無論依何種方式分離，包裝袋內均有極微量之第一
    級毒品海洛因殘留，業經法務部調查局93年3 月19日調科壹
    字第09300113060 號函釋在案，此為本院職務上已知之事實
    ，足認前開空包裝袋1 只（重量為0.26公克）內含極微量第
    一級毒品海洛因殘留而無法析離，海洛因與包裝袋應整體視
    為毒品，依毒品危害防制條例第18條第1 項前段規定，不論
    屬於犯人與否，均沒收銷燬之，至鑑驗耗損之毒品因已滅失
    ，自無庸宣告沒收銷燬，併此敘明。
據上論斷，應依刑事訴訟法第273 條之1 第1 項、第284 條之1
、第299 條第1 項前段，毒品危害防制條例第10條第1 項、第18
條第1 項前段，刑法第11條、第56條、第47條，判決如主文。
本件經檢察官甲○○到庭執行職務。
中　　華　　民　　國　　94　　年　　12　　月　　21　　日
                      刑事第5 庭    法　官  楊筑婷
以上正本證明與原本無異。
如不服本判決，應於收受送達後10日內向本院提出上訴書狀。
中　　華　　民　　國　　94　　年　　12　　月　　21　　日
 　　　　　　　　　　　　　　       書記官  林雯琪
附錄本判決之論罪法條：
毒品危害防制條例第10條
施用第一級毒品者，處6 月以上5 年以下有期徒刑。
施用第二級毒品者，處3 年以下有期徒刑。
